Inventaris van het archief van het Ministerie van Marine, sinds 1959 van Defensie (Marine), (1938) 1945-1985 (1987)
Nationaal Archief, Den Haag
- Operatiën, B
  - Gerubriceerd, B.2
    - Commissies, Raden en Werkgroepen, B.2.5
      - Instelling, wijziging samenstelling en opheffing van Permanente commissie Oorlogsbetonning en -verlichting (verduisteringsmaatregelen)., 1952-1975 met lacunes; 3621; 1 omslag
      - Onderzeebootbestrijdingscommissie voor het bestuderen van gebruik nieuwe Nederlandse onderzeebootuitrustingen., 1952-1970 met lacunes; 3622-3627; 5 omslagen
        - Instelling, wijziging samenstelling/opdracht commissie, 1952-1966, 3622
        - Vergaderverslagen en rapporten, 1954-1963, 3623
        - Van Speijkklasse-fregatten, 1963-1970, 3625
        - Raketdieptebommen, 1960-1966, 3626
        - Onderzeebootbestrijdingsevaluatie Hr Ms Van Speijk, 1968, 3627
      - Instructies, rapporten en vragenlijsten van de Commissie Conservatie schepen., 1952-1964 met lacunes; 3628; 1 pak
      - Rapport van de Commissie tot het samenstellen van richtlijnen m.b.t. de verduistering c.q. beperking van de verlichting in tijden van oorlog of van oorlogsgevaar., 1954; 3629; 1 stuk
      - Instelling en taak van de Belgisch-Nederlandse Werkgroep Mijnenbestrijding en instelling Werkgroep Stafeisen mijnenbestrijdingsschepen., 1964-1969 met lacunes; 3630; 1 omslag
      - Instelling, rapporten en opheffing van de Commissie Logistieke organisatie KM., 1964-1974; 3631; 1 pak
      - Verslagen van de vergadering Commissie van toezicht van de Mijnenbestrijdingsschool te Oostende., 1966-1967; 3632; 1 omslag
      - Instelling en wijziging samenstelling van de Commissie Voorzieningen civiele verdediging in rijksgebouwen., 1965, 1967; 3633; 1 omslag
      - Instelling, wijziging samenstelling, evaluatieprogramma mijnenjagers Dokkumklasse en intrekking van de Stuurgroep Mijnenjacht met als taak het doen van aanbevelingen verbonden aan de mijnenjacht., 1969-1980; 3634; 1 omslag
      - Instelling van de Werkgroep Voorlichting met als opdracht een studie tot een goed gefundeerde beleidsformulering in de meest brede zin tot de voorlichting., 1969; 3635; 1 stuk
      - Instelling en verslag Studiegroep tot onderzoek van activiteiten welke bij de KM en de KLu overeenkomst vertonen, later genoemd de Commissie Cramwinckel evenals instelling Stuurgroep KM/KLu activiteiten., 1969-1971; 3636; 1 omslag
      - Instelling Commissie Herziening doelstelling en organisatie Defensiestudiecentrum., 1970; 3637; 1 stuk
      - Stukken van de Commissie Interdepartementale taakverdeling betreffende de plaats van de dienst voor het loodswezen., 1970-1972; 3638; 1 omslag
      - Instelling en aanwijzing leden van de Interdepartementale commissie voor Oceanografie., 1970-1975; 3639; 1 omslag
      - Instelling Werkgroep Opstellen van een voorschrift om schepen der KM te klaren voor vliegoperaties met helikopters., 1971; 3641; 1 stuk
      - Instelling van de Werkgroep Coördinatie geruisanalyse centrum (GAC) en embleem voor het GAC., 1973-1984; 8578
      - Rapporten van de Degaussingcommissie betreffende het demagnetiseringsbeleid in Nederland., 1974-1975; 3642; 1 omslag
      - Reacties op het rapport NBC-dreigingsevaluatie van de NBC-commissie., 1973-1975; 3643; 1 omslag
      - Samenstelling Stuurgroep en twee Werkgroepen voor het opstellen van de stafeisen voor de verbeterde Zwaardvisklasse onderzeeboten evenals samenstelling Stuurgroep stafeisen vervangers van de Dolfijnklasse onderzeeboten., 1975-1976; 3644; 1 omslag
      - Bevindingen van de Operationele dienstcommissie met als opdracht het voorbereiden en begeleiden van de evaluatie van de luchtverdedigings-capaciteiten van de fregatten van de Trompklasse., 1977-1980; 3646; 1 omslag
      - Bevindingen van de Operationele dienstcommissie met als opdracht de herziening van de studie navigatiebeleid., 1977-1979; 3647; 1 omslag
      - Rapporten Commissie Oefenfaciliteiten artillerie en geleide wapens (lanceren van NATO Seasparrow projectielen)., 1977-1982; 3648; 1 omslag
      - Instelling en wijziging van de werkgroep Modernisatie/Modificatie opleidingsfaciliteiten operationele school., 1978; 3649; 1 omslag
      - Vaststelling en wijziging VVKM 52 betreffende een regeling optreden bij bommeldingen/bij melding van geïmproviseerde explosieven evenals instelling en taak van de Interdepartementale begeleidings- en adviescommissie Optreden bij bommeldingen., 1979-1980; 3650; 1 omslag
    - Financiële afwikkeling, B.2.6
      - Financiële verhouding tussen het rijk en Nederlands-Indië betreffende het belopen en toebrengen van schade bij het gebruik van schepen, vliegtuigen en personeel van de KM., 1947; 3651; 1 omslag
      - Kosten van de defensieve uitrusting van koopvaardijschepen., 1947-1955 met lacunes; 3652; 1 pak
    - Verbindingen, B.2.7
      - Vaststelling VD 11001 betreffende de radiostationsdienst., 1947; 3653; 1 stuk
      - Vaststelling VD 11007 betreffende de standaarduitdrukkingen t.b.v. de Verbindingsdienst en Gevechtsinformatie., 1947-1950; 3654; 1 omslag
      - Vaststelling VD 11005 betreffende het wisselen van optische- en geluidsseinen., 1947; 3655; 1 omslag
      - Zienswijze van het hoofd van de marinecodedienst inzake het uitstellen van de invoering van het marinecodeplan., 1947; 3656; 1 stuk
      - Voorschriften en aanvullingen betreffende communicatie, het wisselen van telexberichten en seinen evenals lijsten schepen/naamseinen., 1946-1979 met lacunes; 3657; 1 omslag
      - Vaststelling VD 11009 betreffende het gebruik van de Q-codegroepen bij alle verbindingsmiddelen van de KM., 1948; 3658; 1 omslag
      - Vaststelling VD 02003 betreffende het Wereldverbindingsplan., 1948-1958 met lacunes; 3659; 1 pak
      - Vaststelling VD 02002 betreffende de verbindingsvoorschriften van algemene aard., 1948-1950; 3660; 1 omslag
      - Vaststelling en intrekking van de gezamenlijke radio telegrafie procedure (CVKV 3) evenals vaststelling NAVO voorschrift communication instructions radiotelegraph procedure (ACP 124)., 1950-1970 met lacunes; 3661; 1 omslag
      - Vaststelling VVKM 44 betreffende de navigatie berichtgeving in oorlogstijd en ingebruikname van het NAVO boekwerk Allied Q., 1950-1983 met lacunes; 3662; 1 omslag
      - Vaststelling en aanvullingsbladen van het Gevechtsinformatie Seinboek., 1950-1951; 3663; 1 omslag
      - Maatregelen voor het in gebruik nemen van VD 01001 betreffende de verbindingsoefeningen., 1950; 3664; 1 stuk
      - (NAVO) voorschriften voor de verbindingsdienst (ACP 176, 177)., 1950-1983; 3665; 1 omslag
      - Memorandum verbindingen MLD op Curaçao evenals vaststelling van voorzieningen., 1952-1958 met lacunes; 3666; 1 omslag
      - Vaststelling VVKM 143 betreffende de signalen in gebruik bij de KM., 1952, 1955; 3667; 1 omslag
      - Voorzieningen voor noodvoeding en verlichting verbindingsdienst MVKV., 1961-1962, 1976-1977; 3668; 1 omslag
      - Instructie met commentaar voor Koninklijk Pakketboot Maatschappij (KPM) schepen betreffende de radioberichtgeving via radioverbindingen van de KM., 1962; 3669; 1 omslag
      - Gebruiksgereedheid, beproevingsprocedures compensatie methode, van AN/ASQ 8 MAD-apparatuur (SSQ-15A sonoboeien)., 1964-1968; 3670; 1 omslag
      - Invoering (automatische) crypto apparatuur bij de KM., 1958-1972; 3671; 1 omslag
      - Beveiliging van de kantoren van het Nationaal bureau voor de Verbindingsbeveiliging., 1964; 3672; 1 stuk
      - Vervanging, locatie en herverdeling van draagbare radioapparatuur van diverse types van het Korps Mariniers en overige marine-eenheden., 1966-1975; 3673; 1 omslag
      - Afstoting van het NAVO cryptosysteem Natex (categorie B systemen)., 1969; 3674; 1 stuk
      - Installatie van afluisterapparatuur in vliegtuigen., 1971-1973; 3675; 1 omslag
      - Eventuele vervanging van oude en verwerving van moderne radiowagens t.b.v. de zeeverkeersorganisatie., 1975-1978; 3676; 1 omslag
      - Beveiliging van de telexdistributie in Den Helder., 1975-1976; 3677; 1 omslag
      - Eventuele afschaffing van het Basegram-systeem in de KM., 1978; 3678; 1 omslag
      - Rapporten betreffende het gebruik van het Omega-systeem., 1977-1980; 3679; 1 omslag
      - Verbindingsmiddelen (portofoons) t.b.v. de beveiliging van het MVKV., 1978; 3680; 1 omslag
      - Beveiliging telexverbinding van de marinebasis Parera en detachement MLD Hato., 1978; 3681; 1 stuk
      - Onderlinge interferentieproblemen aan boord van schepen door het sterk groeiende gebruik van elektromagnetische systemen., 1979-1980; 3682; 1 omslag
      - Integratie van verbindingsfaciliteiten van de operationele opleidingen en het centrum voor automatisering van wapen- en commandosystemen te Den Helder., 1979-1980; 3683; 1 omslag
      - Geformaliseerd beleid op basis waarvan de EOV Indentificatie Systeem threat radar store gevuld wordt., 1980; 3684; 1 stuk
      - Wijziging vaarreglement m.b.t. navigatiemiddelen vaartuigen havendienst., 1981; 3685; 1 stuk
      - Vervanging van verouderde mariniers verbindingsapparatuur in de Nederlandse Antillen., 1979, 1981; 3686; 1 omslag
      - Conservatie van mijnenbestrijdingsvaartuigen van de Dokkumklasse., 1979-1980; 3687; 1 omslag
      - Verslag bezoek delegatie van Wapencommunicatiesystemen en het MEOB aan de Nederlandse Antillen., 1979-1982; 3688; 1 omslag
      - Tekortkomingen opgedaan met het SEWACO-II systeem (AN/SQS-505A)., 1979-1981; 3689; 1 pak
      - Presentatie van NBCD informatie in de commandocentrale in de interim-periode voor implementatie voor "information handling" systemen., 1981; 3691; 1 omslag
      - Beveiligingssituatie zendstation (en straalzender) Ouddorp - A1 object in het gebied van commandant maritieme middelen Rijnmond., 1981; 3692; 1 omslag
    - Inlichtingen, veiligheid en beveiliging, B.2.8
      - Instelling, werkwijze en organisatie van de commissie van onderzoek naar de taak, organisatie en werkwijze van de Nederlandse militaire inlichtingen-diensten te Londen., 1948; 3693; 1 omslag
      - Organisatie, werkwijze, taak en samenwerking van de inlichtingen- en veiligheidsdiensten, instelling Kamercommissie voor de Veiligheids- en Inlichtingendiensten en instructies voor de coördinatoren van de Militaire Veiligheidsdiensten en Inlichtingen- en Veiligheidsdiensten., 1949-1954, 1956-1957; 3694; 1 omslag
      - Diplomatieke toestemming gevraagd aan ministerie van BUZA voor aanvang en thuisreis van diverse Hr Ms Schepen met de reisverslagen van deze schepen., 1954-1975; 8579; 1 pak
      - Incident tijdens een bezoek van de Russische marine-attaché bij de vlootschouw te Amsterdam., 1955; 3695; 1 omslag
      - Vaststelling en intrekking VVKM 185 betreffende de marine-inlichtingendienst, organisatie en instructiën., 1959-1984 met lacunes; 3696; 1 omslag
      - Vaststelling VGVK 21.1 betreffende het handboek Indentification and charateristics of Polish naval vessels., 1979; 3697; 1 pak
- Personeel, C
  - Militair personeel, C.1
    - Ongerubriceerd, C.1.1
      - Organisatie, C.1.1.1
        - Oprichting van de MARVA en opheffing van de MARVA-afdeling Den Haag., 1945-1948, 1977-1980; 3721; 1 omslag
        - Suggesties n.a.v. Vlootorder (VO) 1114/1945 m.b.t. de wederopbouw van de organisatie KM., 3722; 1 omslag
        - Vlootorders en circulaires van het ministerie van Marine., 1945-1948; 3723; 1 pak
        - Organisatie van de Dienst O.S.&O. (ontspanning, sport en ontwikkeling)., 1945-1950, 1952; 3724; 1 omslag
        - Verplaatsing van KM onderdelen van Londen naar Nederland., 1946; 3725; 1 omslag
        - Reorganisatie van de zeemacht in Nederlands-Indië., 1946; 3726; 1 omslag
        - Organisatie en legering van de zeedienst in Nederland., 1946; 3727; 1 omslag
        - Nota aan de minister over de wederopbouw van de Hydrografische Dienst., 1946; 3728; 1 stuk
        - Organisatie van dienstvakken bij het grondpersoneel van de MLD., 1946-1955 met lacunes; 3729; 1 omslag
        - Regeling dienstplicht voor koopvaardijpersoneel., 1946-1969; 3730; 1 pak
        - Instelling van de districtsraad voor het consumentenkrediet voor militair personeel van de KM., 1947; 3732; 1 omslag
        - Toewijzing van artsen aan de KM en de KL., 1947; 3733; 1 omslag
        - Samenvoeging van de opkomstcentra Rotterdam en Voorschoten., 1947-1948; 3734; 1 omslag
        - Demobilisatie volgorde van reserveofficieren van het Korps Mariniers., 1947-1948; 3735; 1 omslag
        - Regeling der administratieve rechtspraak bij overlegging geneeskundige rapporten bij beklag over pensioenbeslissingen., 1947-1948; 3736; 1 omslag
        - Beantwoording van Kamervragen betreffende lichtingen, voorlichting, opleidingen, pensioenen, gewetensbezwaren, inkomstenbelasting en oefeningen., 1947-1949, 1954-1956; 3737; 1 omslag
        - Dienstvak speciale diensten en de instelling van zijn onderdelen., 1947-1962, 1965; 3738; 1 omslag
        - Oprichting van en mutaties bij de Vereniging Beroepsschepelingen Zeemacht., 1947-1977; 3739-3740; 2 pakken
          - 1947-1963, 3739
          - 1964-1977, 3740
        - Regelingen betreffende verschillende korpsen officieren van de zeemacht., 1947-1982 met lacunes; 3741-3742; 2 pakken
          - 1947-1954, 3741
          - 1955-1982, 3742
        - Benamingen van dienstvakken en kwaliteiten., 1948; 3743; 1 omslag
        - Taakverdeling voor de stafofficieren bij de MARSTAF, staf van de CZMNED en commandant Mijnenveegdienst., 1948; 3744; 1 omslag
        - Instelling van de rangen van opper-tamboer, opper-pijper en majoor-pijper., 1948-1949; 3748; 1 omslag
        - Instelling van de tijdelijke rang van commandeur., 1948-1949, 1953; 3749; 1 omslag
        - Bevoegdheden van het bewakingspersoneel van de Marine., 1948-1951, 1961; 3750; 1 omslag
        - Instructies voor de brandstoffenofficier te Den Helder., 1948, 1952; 3751; 1 omslag
        - Instructies voor het hoofd van de administratieve dienst i.v.m. de positie van de officier belast met het beheer van de magazijngoederen aan boord van Hr Ms Pelikaan., 1962; 3752; 1 omslag
        - Invoering van identiteitsplaatjes., 1948-1970 met lacunes; 3753; 1 pak
        - Invoering van een bedrijfsboekhouding bij het MHO., 1948-1964 met lacunes; 3754; 1 pak
        - Scheiding van functies hoofd artillerieopleidingen en commandant artillerie instructieschip., 1948-1949, 1952, 1957-1958; 3755; 1 omslag
        - Jaarverslag van de onderafdeling demobilisatie van het ministerie van Marine over het jaar 1949., 1950; 3756; 1 omslag
        - Instelling van de Centrale Marine Filmotheek en verplaatsing van de foto-, film- en videodienst naar DenHaag., 1950-1979 met lacunes; 3757; 1 omslag
        - Instelling en opheffing van de MARCANDI Nederlands Nieuw-Guinea., 1950-1965; 3758; 1 pak
        - Invoering van de benaming van marinenummer en het gebruik van feuillenummer en stamboeknummer., 1951; 3759; 1 omslag
        - Benoeming van een vertegenwoordiger in de Bijzondere Voorlichtingscommissie bij SHAPE., 1951; 3760; 1 omslag
        - Instelling van het dienstvak verbindingsdienst bij het Korps Mariniers en vakbekwaamheidseisen voor het personeel., 1951-1952, 1954; 3761; 1 omslag
        - Vaststelling, wijziging en intrekking van verordeningen m.b.t. de overgang van officieren-vlieger naar het korps zeeofficieren bij de opheffing van het korps officieren-vlieger., 1951-1952, 1955; 3762; 1 omslag
        - Voorbereiden, vaststellen en wijzigen van oorlogs- en vredessamenstellingen en voor de personeelsbezetting in oorlogs- en vredestijd bij het MOCV., 1945-1961; 3763; 1 pak
        - Voorbereiden, vaststellen en wijzigen van oorlogs- en vredessamenstellingen en Otassen voor de personeelsbezetting in oorlogs- en vredestijd bij het Korps Mariniers., 1946-1974; 3764-3779; 10 omslagen en 4 pakken
          - Afdeling Mariniers te Bergen op Zoom, 1948-1950, 3764
          - Afdeling Mariniers te Doorn, 1948-1970, 3765-3766; 2 pakken
            - 1948-1966, 3765
            - 1967-1970, 3766
          - Afdeling Mariniers te Volkel, 1946, 1948-1951, 3767
          - Amfibisch Technische Dienst in het Oosten, 1949, 3768
          - Depot Korps Mariniers te Rotterdam, 1948, 3769
          - Detachement Mariniers te Suriname, 1952-1953, 3770
          - Hoofdkwartier te Rotterdam, 1948-1974 met lacunes, 3771
          - Infanterie-bataljon incl. onderdelen en motortransportcompagnie, 1950-1951, 3772
          - Mariniers Brigade, 1946, 3773
          - Marinierskapel, 1974, 3774
          - Mariniers Nederlandse Antillen, 1949-1971 met lacunes, 3776-3777; 2 pakken
            - 1949-1969, 3776
            - 1969-1971, 3777
          - Sportinstructeurs en -officieren, 1969, 3778
          - Tamboers en pijpers, 1946-1947, 1974, 3779
        - Voorbereiden, vaststellen en wijzigen van oorlogs- en vredessamenstellingen en Otassen voor de personeelsbezetting in oorlogs- en vredestijd op Hr MS Schepen, 1946-1977; 3781-3852; 48 omslagen, 22 pakken en 2 stukken
          - Hr Ms Douwe Aukes en Hr Ms Medusa als mijnenvegerwerkschip, 1950-1964 met lacunes, 3781
          - Dregboten en opnemingsvaartuigen, 1950, 1969-1972, 3782
          - Onderzeebootjagers type 1947, Holland klasse, 1952-1971, 3783; 1 pak
          - Duiksloepen Triton-klasse, 1964, 1966, 3784
          - Duikvaartuigen Dokkum- en Wildervankklasse evenals patrouilleboot Balderklasse, 1953-1973 met lacunes, 3785; 1 pak
          - Fregatten type Roofdier- en Wolfklasse, 1953-1970, 1972, 3786; 1 pak
          - Fregatten type Van Amstel- en Van Speijk-klasse, 1950-1974 met lacunes, 3787-3788; 2 pakken
            - Van Amstel, 3787
            - Van Speijk, 3788
          - Geleidewapenfregat, 1969, 1971, 1973-1974, 3789
          - Hr Ms Cerberus, 1952-1969, 3790
          - Hr Ms Flores, 1946-1950, 1955-1957, 3791
          - Hr Ms Hercules, 1951-1967 met lacunes, 3792
          - Hr Ms Hobein, 1953-1973 met lacunes, 3793
          - Hr Ms Johan Maurits van Nassau, 1946-1952, 3794
          - Hr Ms Karel Doorman, 1947-1968 met lacunes, 3795-3796; 1 omslag en 1 pak
            - 1947-1957, 3795; 1 pak
            - 1958-1968, 3796
          - Hr Ms kanonneerboot K3, 1946, 3797
          - Jagers van de Friesland-klasse, 1953-1973, 3798; 1 pak
          - Kanonneerboot type Gruno, 1946, 3799
          - Kruisers Hr Ms De Ruyter en Hr Ms De Zeven Provinciën, 1951-1973 met lacunes, 3801-3802; 2 pakken
            - 1951-1961, 3801
            - 1963-1975, 3802
          - Kustmijnenveger type WU en MSC, Beemster-klasse, Dokkum- Wildervank-klasse, mijnenbestrijdingsgroep, 1952-1971 met lacunes, 3803
          - Landingsvaartuig type LT, LCT en LCU, 1949-1969 met lacunes, 3804
          - Landingsvaartuig type LCA, 1951, 1957, 1966, 3805
          - Landingsvaartuig type LCM, 1951, 1966, 3806
          - Hr Ms Marnix, 1948-1964 met lacunes, 3807
          - Hr Ms Mercuur, 1951-1973 met lacunes, 3809
          - Mijnenjagers Dokkum-klasse Hr Ms Dokkum en Hr Ms Drunen, 1968-1969, 1972-1974, 3810
          - Mijnenlegger type Hr Ms Willem van der Zaan, 1946-1963 met lacunes, 3811
          - Mijnenveger type Ambon, 1946, 3812; 1 stuk
          - Mijnenveger type Abraham Crijnssen, 1948-1949, 1953-1954, 3813
          - Mijnenveger type Jan van Gelder, 1946, 1949, 3814
          - 126 voet Motor mijnenveger (MMV), 1949, 3815
          - Ondiepwatermijnenvegers type MV 31 t/m 33, werkploeg diverse mijnenvegers 17, type Harbour Defence Motor Launch (HDML) en Van Straelenklasse, 1950, 1952, 1959-1969 met lacunes, 3816
          - Onderzeeboot stelplaats te Den Helder, 1951, 3817
          - Onderzeeboten type O en T (Tijgerhaai)-, Guppy-, Dolfijn- en Zwaardvisklasse, 1946-1974 met lacunes, 3818; 1 pak
          - Hr Ms Onversaagd, 1972-1975, 3819
          - Opleidingsschepen Hr Ms Batjan, Hr Ms Flores, Hr Ms Willem van der Zaan, 1950, 3820
          - Opnemingsvaartuig type Noordzee 1969, 1974-1975, 3821
          - Hr Ms Orkaan en Hr Ms Neptunus, 1949, 1953, 1966-1970, 3822
          - Regionaal Patrouillevaartuig type R.P. (H.D.L.M.), 1946, 3823
          - Patrouillevaartuig type Queen Wilhelmina, 1947, 1950, 1955, 1966, 3824
          - Patrouillevaartuig type Higgins boot, 1948-1949, 1951, 3825
          - Hr Ms Pelikaan, 1948-1973 met lacunes, 3826; 1 pak
          - NAVGIS, 1953-1971 met lacunes, 3827; 1 pak
          - Hr Ms Piet Hein, 1947, 1954, 3828
          - Hr Ms Poolster, 1964-1971, 1973-1977, 3829; 1 pak
          - Hr Ms Pro-Patria, 1947 (1942), 3830
          - Regionaal patrouillevaartuig type Harbour Defence Motor Launch (HDML), 1949, 1951, 3831
          - Hr Ms RIJ 2, 1950, 3832
          - Hr Ms Soemba, 1946-1974 met lacunes, 3833
          - Hr Ms Tromp, 1946-1961 met lacunes, 3834
          - Hr Ms Van Kinsbergen, 1947-1959 met lacunes, 3835
          - S klasse jagers, 1945, 3836
          - Sleepboten Hr Ms Beatrix, Hr Ms Con, Hr Ms Hercules, Hr Ms Lex, Hr Ms Margriet, Hr Ms Wambrau en Hr Ms Wamandai, 1949-1963 met lacunes, 3837
          - Hr Ms Van Speijk, 1946-1963 met lacunes, 3838
          - Staf van een smaldeelcommandant, 1951-1971, 3839; 1 pak
          - Torpedobootjagers N-klasse, nadien fregatten, type Evertsen-, Van Galen-, Banckert-, Piet Heinklasse, 1945-1963 met lacunes, 3840
          - Torpedowerkschip Hr Ms Onverschrokken, 1971-1975, 3841
          - Transportvaartuig type L.M. (L.C.M.), 1946, 3842; 1 stuk
          - Wachtschepen Hr Ms Buffel, Hr Ms Pelikaan en Hr Ms Schorpioen, 1950-1951, 1966, 3843
          - Wacht-, logement- en opleidingsschepen te Vlissingen, Hr Ms Cornelis Drebbel, Hr Ms Flores, Hr Ms Jacob van Heemskerck en Hr Ms Wachtschip Vlissingen, 1947-1983 met lacunes, 3844-3845; 2 pakken
            - 1947-1965, 3844
            - 1966-1983, 3845
          - Wacht- en logementschepen te Willemsoord, Hr Ms Doornbosch, Hr Ms Hertog Hendrik, Hr Ms Neptunus, Hr Ms Wachtschip Willemsoord, (incl. Commandement Maritieme Middelen te Willemsoord en Texel)en Hr Ms Zuiderkruis, 1948-1974, 3846-3850; 5 pakken
            - 1948-1953, 3846
            - 1954-1960, 3847
            - 1961-1965, 3848
            - 1966-1967, 3849
            - 1968-1975, 3850
          - H M S Western Isles, 1946, 3851
          - Hr Ms Zeearend, 1946-1976 met lacunes, 3852; 1 pak
        - Voorbereiden, vaststellen en wijzigen van oorlogs- en vredessamenstellingen en Otassen voor de personeelsbezetting in oorlogs- en vredestijd bij detachementen., 1946-1975; 3853-3872; 17 omslagen en 2 pakken en 1 stuk
          - Aanvullende opleiding op tweemotorige vliegtuigen op de vliegbasis Twenthe, 1949-1950, 1952-1953, 3853
          - Delfzijl, 1946, 3854
          - Eelde, 1971, 1974, 3855
          - Hoek van Holland, 1946-1948, 3856
          - KM te Keizersveer, 1974, 3857
          - MLD op Curaçao, 1975, 3858
          - MARVA te Surabaja, 1948, 1950, 3859
          - Mariniers aan boord van een jager van de Holland-klasse, 1974, 3860
          - Mariniers aan boord van een jager van de Friesland-klasse, 1974, 3861
          - Mariniers aan boord van Hr Ms Defiance, 1946, 3862; 1 stuk
          - Mariniers aan boord van Hr Ms De Zeven Provinciën, 1974, 3863
          - Mariniers te Den Helder, 1974, 3864
          - Mariniers bij het MVKV, 1974, 3865
          - Mariniers te Vlissingen, 1972-1974, 3866
          - Mariniers bij maritieme inrichtingen t.b.v. bewaking en beveiliging, 1950, 1954-1956, 1969-1972, 3867; 1 pak
          - Opleidingen op Deelen, Gilze Rijen, Twenthe en Woensdrecht, 1951-1952, 1966, 3868
          - Technische Opleidingsinrichting (TOI) evenals Luchtmacht Elektronische en Technische school (LETS) te Deelen, 1948-1971, 1974 met lacunes, 3869
          - Vliegveld Gilze-Rijen en Woensdrecht, 1948-1967 met lacunes, 3870; 1 pak
          - Vliegbasis Soesterberg, 1974, 3871
          - Vliegveld Woensdrecht, 1948, 1950, 1952, 1955, 3872